fi: Rakentaminen > Lämmitys, ilmanvaihto ja ilmastointi: Ilmankuivaimet ja suodatinkuivaimet; Ilmanvaihto; LVI-ohjausjärjestelmät; Tuuletusaukot ja hormit
pt-BR: Ferragens > Aquecimento, ventilação e ar condicionado: Filtro secador; Dutos de ar; Controles; Respiros e chaminés
hr-HR: Željezarija > Grijanje, ventilacija i klimatizacija: Sušila zraka i filtri; Cijevi za zrak; HVAC upravljački uređaji; Otvori i dimnjaci
el: Υλικά κατασκευών > Θέρμανση, αερισμός & κλιματισμός: Στεγνωτήρια αέρα & φίλτρων; Αεραγωγοί; Έλεγχοι HVAC; Αεραγωγοί & καμινάδες
tr: Hırdavat > Havalandırma: Filtreli Kurutucular; Menfezler; HVAC Kumandaları; Menfezler ve Borular
pt-PT: Equipamento > Aquecimento, ventilação e ar condicionado: Secadores de filtro e ar; Condutas de ar; Controlos de AVC; Aberturas e dutos
bg-BG: Железария > Отопление, вентилация и климатизация: Въздушни и изсушителни филтри; Въздуховоди; Системи за управление на ОВК (отопление, вентилация и климатизация); Вентилационни отвори и димоотводи
sk-SK: Náradie > Kúrenie, vetranie a klimatizácia: Vzduchové a filtračné sušičky; Vzduchové potrubia; Ovládanie systémov kúrenia, vetrania a klimatizácie; Prieduchy a dymovody
nb: Maskinvare > Oppvarming, ventilasjon og luftkondisjonering: Luft- og filtertørkere; Luftekanaler; HVAC-kontroller; Ventiler og utløp
vi: Phần cứng > Sưởi ấm, Thông hơi & Điều hòa nhiệt độ: Máy lọc không khí và làm khô bộ lọc; Ống thông hơi; Điều khiển HVAC; Ống dẫn & Đường ống
th: ฮาร์ดแวร์ > การทำความร้อน การระบายอากาศ และการปรับอากาศ: เครื่องเป่าแห้งอากาศและตัวกรอง; ท่ออากาศ; ตัวควบคุม HVAC; ช่องลมและช่องอากาศ
cs: Kutilství a řemeslo > Topení, větrání a klimatizace: Vysoušeče filtrů; Vzduchovody; Ovladače topení, větrání a klimatizace; Ventilace a kouřovody
ko: 철물 > 난방/환기/냉방: 제습기/공기청정기; 통풍관; HVAC 제어; 환기구/연통
ro-RO: Feronerie > Încălzire, ventilație și aer condiționat: Uscătoare cu aer și filtru; Conducte pentru aer; Comenzi HVAC; Aerisiri și coșuri
hu: Hardver > Fűtés, szellőzés és légkondicionálás: Levegős és szűrős szárítók; Légcsatornák; HVAC-vezérlők; Szellőzők és füstcsövek
sl-SI: Gradbena oprema > Ogrevanje, prezračevanje in klimatizacija: Sušilniki zraka in filtri; Zračni kanali; Krmilniki za ogrevanje, prezračevanje in klimatizacijo; Zračniki in dimniki
zh-CN: 五金/硬件 > 供暖、通风及空调: 空气干燥器/过滤干燥器; 通气管道; 暖通空调系统控件; 通风管与通气管
pl: Sprzęt > Wentylacja: Osuszacze filtrujące; Kanały wentylacyjne; Sterowniki HVAC; Wentylatory i przewody wentylacyjne
lt-LT: Techninė įranga > Šildymas, vėdinimas ir oro kondicionavimas: Oro ir filtrų džiovintuvai; Ortakiai; ŠVOK valdikliai; Ventiliacija ir dūmtraukiai
nl: Bouwmaterialen > Ventilatie: Filterdrogers; Luchtkanalen; Airco-bedieningselementen; Ventilatieopeningen en rookkanalen
ja: DIY用品 > 換気・空調: フィルター ドライヤー; エアダクト; 換気・空調制御システム; 換気口・煙道
fr: Quincaillerie > Chauffage, ventilation et climatisation: Filtres déshydrateurs; Conduits d’air; Commandes de chauffage, ventilation et climatisation; Bouches et conduits de ventilation
it: Articoli di ferramenta > Ventilazione, riscaldamento e condizionamento: Filtri/essiccatori; Condotti d'aria; Controlli HVAC; Bocche e condotti aerazione
en: Hardware > Heating, Ventilation & Air Conditioning: Air & Filter Dryers; Air Ducts; HVAC Controls; Vents & Flues
da: Isenkram > Ventilation: Fugtfiltre; Ventilationskanaler; Styreenheder; Udluftningsventiler og aftræk
de: Heimwerkerbedarf > Heizen, Belüftung & Klimaanlagen: Filtertrockner; Luftkanäle; Steuerungen; Luftdurchlässe & Abzugsrohre
sv: Metallprodukter > Ventilering: Luftfilter; Luftkanaler; Kontroller för värme, ventilation och luftkonditionering; Ventiler och varmluftsrör
ru: Оборудование и технические изделия > Отопление, вентиляция и кондиционирование воздуха: Осушители воздуха и фильтры-осушители; Воздуховоды; Устройства для управления системами ОВиК; Вентиляционные решетки и дымоходы
es: Bricolaje > Ventilación y calefacción: Secadores de filtros; Conductos de aire; Controles de climatización; Tubos de ventilación y de humos
zh-TW: 硬體 > 暖氣通風空調設備: 除濕濾淨機; 空氣導管; HVAC 控制系統; 通風口/煙道